臺灣新竹地方法院刑事判決
公　訴　人　臺灣新竹地方法院檢察署檢察官
被　　　告　甲○○
上列被告因竊盜案件，經檢察官提起公訴（94年度偵字第580號
），經本院合議庭裁定進行簡式審判程序，判決如下：
    主  文
甲○○共同連續攜帶兇器竊盜，累犯，處有期徒刑拾壹月。
扣案之機車鑰匙、油壓剪及鐵撬各壹支，均沒收。
    事  實
一、甲○○前於民國91年間因竊盜案件，經本院以91年度竹北簡
    字第258號刑事判決判處有期徒刑6月確定，於92年9月18日
    執行完畢。猶不知悔改，復基於意圖為自己不法所有之概括
    犯意，先於(1)93年12月底某日晚上11時許，在新竹縣竹北市
    ○○○路東1段與莊敬五路口，以自備之機車鑰匙開啟乙○
    ○所有之車牌號碼DB－0985號自用小箱型車車門後，以該鑰
    匙啟動引擎將該車駛離而竊取之。又於(2)94年1月19日凌晨1
    時20分許，甲○○見新元科技公司所有之鋁製線槽37片置放
    於新竹縣竹北市○○○路381號空地上，乃與廖乾名共同基
    於意圖為自己不法所有之犯意聯絡，由甲○○駕駛上開自用
    小箱型車搭載廖乾名，並攜帶廖乾名所有客觀上可供兇器使
    用之油壓剪及鐵撬各1支，前往上揭地點竊取鋁製線槽，得
    手後置放於上開車輛駕車離去。嗣於同日凌晨1時30分許，
    甲○○駕駛上揭車輛行經新竹縣竹北市○○○路與縣政九街
    口（起訴書載為光明九路與縣政八路口），因行蹤有異，為
    警攔檢查獲，廖乾名則乘隙自上揭車輛後門逃走，並起出該
    鋁製線槽37片，扣得機車鑰匙、油壓剪及鐵撬各1支等物。
二、案經新竹縣警察局竹北分局報請臺灣新竹地方法院檢察署檢
    察官偵查起訴。
　　理  由
一、認定犯罪事實所憑之證據及其認定之理由：
  (一)本件被告甲○○所犯普通竊盜、加重竊盜罪，非死刑、無期
    徒刑、最輕本刑為3年以上有期徒刑之罪，或高等法院管轄
    第一審之案件，被告甲○○於本院準備程序中就被訴事實為
    有罪之陳述，經本院合議庭評議結果認合於新修正刑事訴訟
    法第273條之1第1項之規定，裁定進行簡式審判程序，合先
    敘明。
  (二)上揭犯罪事實，業據被告甲○○坦認不諱，核與被害人乙○
    ○、林順崇即新元科技公司之行銷業務人員之指訴情節相符
    ，並有車輛車牌失竊作業─查獲車輛認可資料1紙、新竹縣
    警察局贓物認領保管單2紙、現場相片10幀在卷可稽及機車
    鑰匙、油壓剪及鐵撬各1支扣案可資佐證。
  (三)綜上，上開補強證據確足資擔保被告甲○○任意性自白之真
    實，而使本院形成被告確有普通竊盜、加重竊盜犯行之確信
    。
二、論罪、科刑與適用之法律：
  (一)按刑法第321條第1項第3款攜帶兇器竊盜罪所謂之兇器，其
    種類並無限制，凡客觀上足對人之生命、身體、安全構成威
    脅，具有危險性之器械均屬之，此有最高法院79年度臺上字
    第5253號判例意旨可資參照。而油壓剪、鐵撬係金屬製品，
    質硬而客觀上得持以攻擊人身，對人之生命、身體、安全構
    成威脅，為具有相當危險性之器械，揆諸前揭判例意旨，自
    均屬刑法第321條第1項第3款所稱之兇器。
  (二)核被告甲○○於犯罪事實欄一(1)所為，係犯刑法第320條第1
    項之普通竊盜罪；於犯罪事實欄一(2)所為，係犯刑法第321
    條第1項第3款之攜帶兇器竊盜罪。
  (三)被告甲○○與廖乾名間，就犯罪事實欄一(2)之加重竊盜犯行
    ，有犯意聯絡及行為分擔，均為共同正犯。起訴書漏未論及
    被告與廖乾名就加重竊盜之犯行有共同正犯關係，容有未洽
    ，共同正犯廖乾名則應由公訴人另行偵查，附此敘明。
  (四)又被告前後2次普通竊盜、加重竊盜犯行，時間緊接，觸犯
    基本構成要件相同之罪名，顯係基於概括犯意為之，應依連
    續犯規定論以一攜帶兇器竊盜罪，並依法加重其刑。
  (五)再被告甲○○前於91年間因竊盜案件，經本院以91年度竹北
    簡字第258號刑事判決判處有期徒刑6月確定，於92年9月18
    日執行完畢，此有臺灣新竹地方法院檢察署刑案資料查註紀
    錄表及臺灣高等法院被告前案紀錄表等在卷可按，其於受有
    期徒刑執行完畢後5年以內再犯本件最重本刑為有期徒刑以
    上之本罪，為累犯，應依刑法第47條之規定，加重其刑，並
    遞加重之。
  (六)科刑：
  　(1)主刑：爰審酌被告年輕力壯，不思以己力獲取財物，又前
    曾因竊盜案件於92年9月18日執行完畢出監，業如前述，仍
    再犯本件竊盜罪，顯見被告不知悔改，惟衡酌被告犯後自始
    坦承全部犯行，態度尚稱良好等一切情狀，量處如主文所示
    之刑。
  　(2)從刑：扣案之機車鑰匙1支，係被告甲○○所有，另油壓
    剪及鐵撬各1支則係共同正犯廖乾名所有，均係供被告犯竊
    盜罪所用之物，業據被告甲○○供明在卷，爰依刑法第38條
    第1項第2款之規定沒收。
據上論斷，應依刑事訴訟法第273條之1第1項、第299條第1項前
段，刑法第28條、第56條、第321條第1項第3款、第47條、第38
條第1項第2款，判決如主文。
本案經檢察官陳宏兆到庭執行職務
中　　華　　民　　國　　94　　年　　5 　　月　　24　　日
                    刑事第二庭　　法  官　林秋宜
以上正本證明與原本無異。
如不服本判決，應於判決送達後10日內向本院提出上訴狀（應附
繕本），上訴於臺灣高等法院。
中　　華　　民　　國　　94　　年　　5 　　月　　24　　日
                                  書記官  吳美雲
附錄本案論罪科刑法條
刑法第321條
犯竊盜罪而有左列情形之一者，處六月以上、五年以下有期徒刑
：
一  於夜間侵入住宅或有人居住之建築物、船艦或隱匿其內而犯
    之者。
二  毀越門扇、牆垣或其他安全設備而犯之者。
三  攜帶兇器而犯之者。
四  結夥三人以上而犯之者。
五  乘火災、水災或其他災害之際而犯之者。
六  在車站或埠頭而犯之者。
前項之未遂犯罰之。
